臺灣高等法院臺南分院刑事裁定　　　　　九十三年度交抗字第一七一號　　　潛
　　　抗　告　人
　　　即 異議 人　甲　○　○.
右抗告人因違反道路交通管理處罰條例案件，不服臺灣臺南地方法院中華民國九十三
年十月二十六日裁定（九十三年度交聲字第三四六號），提起抗告，本院裁定如左：
      主      文
抗告駁回。
      理      由
一、抗告意旨略以：原審就本案抗告人違規事實，撤銷原處分機關之裁決，並裁處抗
    告人一千八百元之罰鍰，雖有違規照片可證，卻未給予抗告人辯解及陳述意見機
    會，自有未當，為此提起抗告，請求撤銷原裁定云云。
二、按汽車駕駛人，行經有燈光號誌管制之交岔路口闖紅燈者，處新臺幣一千八百元
    以上五千四百元以下罰鍰，並記違規點數三點；又汽車駕駛人之行為有其他違規
    行為經以科學儀器取得證據資料之情形，當場不能製單舉發者，得對汽車所有人
    逕行舉發處罰；前開逕行舉發，應記明車輛牌照號碼、車型等可資辨明之資料，
    查明汽車所有人姓名或名稱、住址後，製單舉發處罰之，道路交通管理處罰條例
    第五十三條、第六十三條第一項第三款、第七條之二第一項第六款、第二項分別
    定有明文。次按駕駛人駕駛汽車，應遵守道路交通標誌、標線、號誌之指示，並
    服從執行交通勤務之警察或依法令執行指揮交通及交通稽查任務人員之指揮，道
    路交通安全規則第九十條亦有明定。
三、經查：
(一)抗告人甲○○所有車牌號碼Ｙ８─４９５７號自小客車，於九十二年十二月二十
    一日下午六時九分許，行經基隆市○○路四五五巷口之設有燈光號誌管制之交岔
    路口時，有闖紅燈之違規行為，有汽車車籍查詢資料表及案載當時電腦雷達自動
    照相儀器所攝違規採證照片二張附卷可證（見原審卷第四、十頁）。經警查明車
    牌號碼、車型等可資辨明之資料、及汽車所有人姓名或名稱、住址後，製單舉發
    處罰。足見抗告人所有前開自小客車有於上揭時、地經人駕駛行經有燈光號誌管
    制之交岔路口闖紅燈之違規事實，應可認定。原審曾傳喚抗告人於九十三年八月
    二十六日到庭，抗告人並未出庭受訊，此有傳喚通知送達證書及刑事報到單各一
    份附卷可按（見原審卷第十二、十三頁），該送達證書並經抗告人之受僱人簽名
  收受，是原審顯有給予抗告人陳述意見之機會，其辯稱未給予辯解之機會，顯為
    卸責之詞，無足採信。
(二)按違反道路交通管理事件統一裁罰基準及處理細則第四十四條第一項規定，違反
    道路交通管理事件行為人，未依規定自動繳納罰鍰，或未依規定到案聽候裁決，
    處罰機關應於舉發違反道路交通管理事件通知單送達二個月內依基準表逕行裁決
    之。可知處罰機關逕行裁決之前提，首須將舉發違反道路交通管理事件通知單合
    法送達於當事人，而舉發通知單為行政機關就公法上具體事件所為之公權力措施
    ，而直接對外發生法律效果，其為行政處分之一種（參照行政程序法第九十二條
    第一項規定）。本件原舉發機關基隆市警察局九十三年八月四日基警交字第○九
    三○○三九一八三號函文僅稱：本件抗告人之第ＲＡ0000000號違規舉發
    單通知聯已用大宗掛號寄出，查無單退記錄而未能提供等語，是原舉發機關基隆
    市警察局是否已將前開違規舉發通知單合法送達於抗告人，尚屬不明。又依行政
    程序法第七十二條第一項前段規定，行政處分之送達，於應受送達人之住居所、
    事務所或營業所為之。本件行政機關既未能證明其已將舉發通知單合法送達於抗
    告人之住居所，即不能逕依基準表裁決而處以最高額度之罰鍰，應為有利於當事
    人之認定，處以最低度之一千八百元罰鍰。
四、原審審認上述理由，以抗告人駕駛前開小客車違規闖紅燈之事實足可認定，而原
    舉發機關又無法提出已合法送達之證據，依法撤銷原處分機關之裁決，而裁處抗
    告人新台幣一千八百元之罰鍰，並記違規點數三點。本院經核認事用法尚稱妥適
    。抗告人猶執前詞抗告，指摘原裁定違法不當，為無理由，應予以駁回。
五、據上論斷，應依道路交通案件處理辦法第二十六條、刑事訴訟法第四百十二條，
    裁定如主文。
中  華  民  國      九十三      年      十二      月        十五        日
                                臺灣高等法院臺南分院刑事第一庭
                                    審判長法官  黃    崑    宗
                                          法官  林    勝    木
                                          法官  蔡    長    林
右正本證明與原本無異。
不得再抗告。
                                    法院書記官  李    培    薇
中  華  民  國      九十三      年      十二      月        十六        日
